【裁判字號】    96,上訴,5420
【裁判日期】    970306
【裁判案由】    違反槍砲彈藥刀械管制條例等
【裁判全文】
臺灣高等法院刑事判決                96年度上訴字第5420號
    上  訴  人
    即  被  告  甲○○
    選任辯護人  陳麗玢律師
                林思銘律師
                劉雅萍律師
上列上訴人因違反槍砲彈藥刀械管制條例等案件，不服臺灣新竹
地方法院96年度訴字第206號， 中華民國96年10月15日第一審判
決（起訴案號：臺灣新竹地方法院檢察署95年度偵字第6429號）
，提起上訴，本院判決如下：
    主  文
上訴駁回。
    事  實
一、甲○○及陳智斌 (業經原審判刑確定) 均明知可發射子彈具
    有殺傷力之改造槍枝係屬槍砲彈藥刀械管制條例之違禁品，
    非經中央主管機關許可，不得任意持有。詎甲○○竟基於意
    圖為自己不法之所有及持有可發射子彈具有殺傷力改造手槍
    之個別犯意，於民國95年8月1日某時，在新竹市○○路HOME
    BOX大賣場停車場旁PUB店前面停放機車處，拾獲他人所遺失
    且具殺傷力之仿FN廠半自動手槍製造之槍枝，換裝土造金屬
    槍管而成之改造手槍1枝（含彈匣1個，槍枝管制編號000000
    0000號），竟予以侵占入己 (侵占遺失物部分業經撤回上訴
    確定)， 並將上開改造手槍攜回其位於新竹市○○路187號3
    樓之2住處，未經許可而持有之。 其後因又認為持有槍枝恐
    將惹禍上身，遂於同年11月6日晚上某時， 利用向陳智斌借
    用其所有車牌號碼DU-3788號 自用小客車接送子女下課機會
    ，將上開槍枝放置右前座置物箱內，以伺機丟棄，惟因其他
    因素致未能順利丟棄，遂將上開槍枝續放於置物箱內，並將
    車輛返還陳智斌。嗣陳智斌於同年11月9日12時許， 在新竹
    縣竹北市○○路佑順加油站旁精工坊洗車時，於其所有上開
    自用小客車右前座置物箱內發現前開改造手槍，竟萌生持有
    可發射子彈具有殺傷力之改造手槍之犯意，將該改造手槍繼
    續放置於上開置物箱內，未經許可而持有之。其後陳智斌於
    95年11月10日凌晨0時許， 在新竹市○○路某小吃店與友人
    一同飲酒，並於同日凌晨3時許， 酒後已不能安全駕駛動力
    交通工具之狀態，仍駕駛前開自用小客車返家，迨於同日凌
    晨4時27分許，行經新竹市○○路與吉羊路口， 因酒後注意
    力無法集中、駕駛操控能力減弱，不慎撞擊路邊護欄，致左
    踝骨折及右膝撕裂傷，經警送往國軍新竹醫院附民眾診療服
    務處救治並抽血檢驗，測得其血中酒精濃度達每毫升188.41
    毫克，換算成呼氣酒精濃度為每公升0.94毫克，並於前開自
    用小客車右前座置物箱內查獲上開改造手槍1枝。
二、案經新竹市警察局第一分局移送台灣新竹地方法院檢察署檢
    察官偵查起訴。
    理  由
一、被告甲○○於警詢、偵查、原審及本院審判中均坦認不諱未
    能及時處理，確有持有槍枝之主觀犯意及客觀行為，而上開
    事實，除被告甲○○及共同被告陳智斌於警詢及偵查、審判
    中不利己之陳述外，且有扣押筆錄、扣案之改造手槍1枝及
    照片2張等證據資料在卷可稽。另被告所持有之上開槍枝經
    送內政部警政署刑事警察局鑑定結果，認為確具有殺傷力，
    此一事實，亦有內政部警政署刑事警察局95年12月13日刑鑑
    字第0950172542號槍彈鑑定書附卷可考。本案事證明確，被
    告犯行洵堪認定，應依法論科。
二、核被告甲○○所為，係犯槍砲彈藥刀械管制條例第8條第4項
    未經許可持有可發射金屬或子彈具有殺傷力之手槍罪。原審
    因認被告罪證明確，引用槍砲彈藥刀械管制條例第8條第4項
    、刑法第11條前段、第42條第3項、 第38條第1項第1款之規
    定。並審酌被告素行尚稱良好之品行、持有違禁物並非為其
    他不法目的、所使用之手段尚稱平和、未對社會治安發生具
    體實害及犯罪後坦承犯行之態度等一切情狀；量處有期徒刑
    3年2月，併科罰金10萬元，並諭知易服勞役之折算標準，以
    示懲儆。對於扣案之仿FN廠半自動手槍製造之槍枝，換裝土
    造金屬槍管而成之改造手槍1枝（含彈匣1個，槍枝管制編號
    0000000000號）具有殺傷力，為違禁物，爰依刑法第38條第
    1項第1款沒收。另扣案之子彈三顆部分，經內政部警政署刑
    事警察局鑑定結果，認係土造子彈，取其中之一實際試射，
    無法擊發，因認不具殺傷力，此一事實有內政部警政署刑事
    警察局95年12月13日刑鑑字第0950172542號函可資參照，是
    上開三顆子彈既不具殺傷力，復非違禁物，爰不併為沒收之
    諭知，併予敘明。核其認事用法，尚無違誤，量刑亦稱妥適
    ，上訴人即被告上訴意旨認原審量刑過重，請求依刑法第59
    條減輕其刑，本院認被告持槍對社會治安危害不小，拾獲違
    禁物後仍予繼續持有留存，其情節顯無可憫恕之處，其上訴
    並無理由，應予駁回。
據上論斷，應依刑事訴訟法第368條，判決如主文。
本案經檢察官周誠南到庭執行職務。
中    華    民    國    97    年    3     月    6     日
                  刑事第４庭審判長法  官  沈宜生
                                  法  官  鄭水銓
                                  法  官  周煙平
以上正本證明與原本無異。
如不服本判決，應於收受送達後十日內向本院提出上訴書狀，其
未敘述上訴之理由者並得於提起上訴後十日內向本院補提理由書
（均須按他造當事人之人數附繕本）。
                                  書記官  蕭麗珍
中    華    民    國    97    年    3     月    12    日
附錄：本案論罪科刑法條
槍砲彈藥刀械管制條例第8第4項
未經許可，持有、寄藏或意圖販賣而陳列第 1 項所列槍枝者，處
 3年以上10年以下有期徒刑，併科新臺幣700萬元以下罰金。


司法院資訊處製作；財團法人民間司法改革基金會備份。
